

Bryan Ramirez

Full-Stack Developer



Resumen Profesional

Desarrollador Full Stack bien calificado y familiarizado con una amplia gama de utilidades y lenguajes de programación. Conocedor de los requisitos de desarrollo backend y frontend. Maneja cualquier parte del proceso con facilidad. Trabajador de equipo colaborativo con excelentes habilidades técnicas que ofrece 2 años de experiencia relacionada.



Experiencia

2023-10 -Current

Front-End Developer

Media Revolution, Distrito Nacional, DR

- Contribuidor a proyectos dentro de entornos de gestión de proyectos Scrum.
- Hice recomendaciones para la integración de nuevas tecnologías basadas en la idoneidad y alineación con los objetivos.
- Abogó por un código de alta calidad, bien probado y documentado.
- Trabajando en el desarrollo de aplicaciones web completas tanto en backend como en frontend.
- Trabajó estrechamente con desarrolladores back-end para integrar API RESTful para el manejo dinámico de datos dentro de las aplicaciones.
- Desarrollé componentes y bibliotecas reutilizables para uso futuro, acelerando los procesos de desarrollo y manteniendo la coherencia entre los proyectos.
- Contribuí a los esfuerzos de documentación mediante la creación de guías completas sobre características de front-end y decisiones de diseño de arquitectura de sistemas.



Address

Santo Domingo, DR,11501

Phone

+1 (829)-647-0438

E-mail

bryantro855@gmail.com

LinkedIn

https://www.linkedin.com/i n/bryan-ramirez-ogando/



Perfil Tecnico

- Git
- Typescript
- TailwindCSS
- NodeJS
- SASS
- JavaScript
- CSS
- Bootstrap
- React
- GitHub
- React.js
- Firebase
- MySQL
- SQL
- MongoDB



Competencia

S

Performance Optimization
API Integration
React.js Proficiency
Express.js Familiarity
Typescript Proficiency

- Participé en procesos de desarrollo ágiles a través de stand-ups regulares, sesiones de planificación de sprints, revisiones y retrospectivas.
- Base de código optimizada mediante la refactorización del código heredado, lo que resulta en una mejor mantenibilidad y una reducción de la duda técnica.
- Utilice varios frameworks de front-end React, NextJs,Vite para el desarrollo eficiente de aplicaciones y la perfecta integración de los componentes de la interfaz de usuario

2022-04 -Current

Full-Stack Developer

Independiente, Santo Domingo

- Colabore con las partes interesadas durante los procesos del desarrollo para confirmar propuestas creativas y mejores prácticas de diseño.
- Investigue Tecnologías web emergentes y en tendencias para su posible incorporación en sitios.
- Sitios web producidos compatibles con múltiples navegadores
- Asesore a los desarrolladores internos sobre las capacidades, principios y protocolos del servicio web.
- Desarrollo e interpreto proyectos personales utilizando las últimas tecnologías del desarrollo Front-End en la actualidad.
- Diseñe Bocetos o mockups para la buena estructura de la web semánticamente y estilos en tendencias.



Estudios

2023-01 -Current

Ingeniería en Sistemas y Computación

O&M College - Santo Domingo, Dominican Republic

2023-02 -

2023-08

Desarrollo Front-end Con React

Coderhouse - Remote

Desarrollo Web

Coderhouse - Remote

JavaScript

Coderhouse - Remote

Coderhouse - Remote

TypeScript

Udemy - Remote